ru: Резервирование места: Неприменимо; Необязательное резервирование; Зарезервированное место; Без резервирования; Другой
th: การจองที่นั่ง: ไม่สามารถใช้ได้; จองได้ตามต้องการ; ที่นั่งจอง; ไม่จอง; อื่นๆ
fr: Réservation de siège: Non applicable; Réservation optionnelle; Siège réservé; Non réservé; Autre
el: Κράτηση θέσης: Δεν ισχύει; Προαιρετική κράτηση; Κρατημένη θέση; Χωρίς κράτηση; Άλλο
hr-HR: Rezervacija sjedala: Nije primjenjivo; Opcijska rezervacija; Rezervirano sjedalo; Nerezervirano; Ostalo
fi: Paikkavaraus: Ei sovelleta; Valinnainen varaus; Varattu paikka; Varaamaton; Muu
pt-PT: Reserva de assento: Não aplicável; Reserva opcional; Lugar reservado; Sem reserva; Outro
sk-SK: Rezervácia miestenky: Nevzťahuje sa; Voliteľná rezervácia; Rezervované sedadlo; Nerezervované; Iné
hu: Ülőhelyfoglalás: Nem alkalmazható; Opcionális helybiztosítás; Foglalt hely; Nem foglalt; Egyéb
ko: 좌석 예약: 해당 없음; 선택적 예약; 지정석; 자유석; 기타
it: Prenotazione del posto: Non applicabile; Prenotazione opzionale; Posto riservato; Non riservato; Altro
pt-BR: Reserva de assento: Não aplicável; Reserva opcional; Assento reservado; Sem reserva; Outro
de: Sitzplatzreservierung: Nicht zutreffend; Optionale Reservierung; Reservierter Sitzplatz; Nicht reserviert; Sonstiges
lt-LT: Vietos rezervavimas: Netaikoma; Neprivalomas rezervavimas; Rezervuota vieta; Nerezervuota; Kita
nl: Stoelreservering: Niet van toepassing; Optionele reservering; Gereserveerde zitplaats; Ongereserveerd; Andere
pl: Rezerwacja miejsca: Nie dotyczy; Rezerwacja opcjonalna; Miejsce rezerwowane; Bez rezerwacji; Inne
zh-CN: 座位预订: 不适用; 可选预订; 预订座位; 无预订; 其他
ro-RO: Rezervare loc: Nu se aplică; Rezervare opțională; Loc rezervat; Fără rezervare; Altele
sv: Sittplatsreservation: Ej tillämpligt; Valfri platsbokning; Reserverad plats; Oreserverad; Övrigt
cs: Rezervace sedadla: Není relevantní; Volitelná rezervace; Rezervované sedadlo; Bez rezervace; Jiné
nb: Setereservasjon: Ikke relevant; Valgfri reservasjon; Reservert sete; Ureservert; Annet
zh-TW: 座位預訂: 不適用; 選擇性預訂; 預訂座位; 無預訂; 其他
en: Seat reservation: Not applicable; Optional reservation; Reserved seat; Unreserved; Other
es: Reserva de asiento: No aplicable; Reserva opcional; Asiento reservado; Sin reserva; Otros
bg-BG: Резервация на място: Не е приложимо; Опционална резервация; Резервирано място; Нерезервирано; Други
vi: Đặt chỗ ngồi: Không áp dụng; Đặt chỗ tùy chọn; Ghế đã đặt; Không đặt trước; Khác
da: Sædereservation: Ikke relevant; Valgfri reservation; Reserveret sæde; Ikke-reserveret; Andet
ja: 座席予約: 適用できない; 任意予約; 指定席; 自由席; その他
tr: Koltuk rezervasyonu: Geçerli değil; İsteğe bağlı rezervasyon; Rezerve koltuk; Rezervasyonsuz; Diğer
sl-SI: Rezervacija sedeža: Ni uporabno; Neobvezna rezervacija; Rezerviran sedež; Nerezerviran; Drugo